# 请教陈版--关于新收入准则下的合同成本的列报

提问人：QQ_9E71B7 时间：2018-05-19 21:02:38
1.关于增量成本，准则定义是指企业不取得合同就不会发生的成本（如销售佣金等）。 企业为取得合同发生的增量成本预期能够收回的，应当作为合同取得成本确认为一项资产；但是，该资产摊销期限不超过一年的，可以在发生时计入当期损益。 想请教下陈版，增量成本确认为一项资产，应该在哪个科目下列报？ 看到一种观点是合同资产，可是个人觉得增量成本不符合合同资产的定义（合同资产，是指企业已向客户转让商品而有权收取对价的 合同资产，是指企业已向客户转让商品而有权收取对价的 权 利，且该权利取决 于时间流逝 之外的其他因素 。如企业 向客户 销售两项 可明确区分 的商品， 企业 因已交付 其中 一项 商品而有权 收 取款项，但收取 该款项还取决于企业 交付 另一项 商品 的，企业 应 当将该收款权利 作为 合同资产 ）。 2.关于合同履约成本，作为一项资产，又应该在哪个科目列报呢，准则已经明确说了合同履约成本不属于存货、固定资产、无形资产准则规范的范围，所以不应在这几项下列报，那应该是什么科目呢？ 企业为履行合同发生的成本，不属于其他企业会计准则规范范围且同时满足下列条件的，应当作为合同履约成本确认为一项资产： （一）该成本与一份当前或预期取得的合同直接相关，包括直接人工、直接材料、制造费用（或类似费用）、明确由客户承担的成本以及仅因该合同而发生的其他成本； （二）该成本增加了企业未来用于履行履约义务的资源；
（三）该成本预期能够收回。
非常感谢陈版

回答人：chenyiwei
这个问题要到正式发布的准则应用指南中明确。 2017 年 5 月，财政部在“企业会计准则技术联络小组会议”上讨论过这个问题，当时的初步意见是： 关于以上（ 1 ）至（ 6 ）项资产和负债的会计 核算科目设置以及在资产负债表中的列示问题，考虑逐项设置会计核算科目，以便于会计核算，在列报时则考虑尽量并入已有的报表项目。即，（ 1 ）合同资产的科目及报表项目为“合同资产”；（ 2 ）合同负债的科目及报表项目为“合同负债”，同时明确“递延收益”仅用于政府补助；（ 3 ）合同取得成本的科目建议单设，报表项目为“其他流动资产”（待摊费用一类）或“其他非流动资产”（长期待摊费用一类）；（ 4 ）合同履约成本的科目及报表项目为“存货”；（ 5 ）退货权资产的科目建议单设，报表项目为“其他流动资产”或“其他非流动资产”；（ 6 ）退货权负债的科目建议单设，报表项目为“预计负债”、“其他流动负债”或“其他非流动负债”。